cs: Funkce dekodéru/enkodéru: Dekodér 3 na 8; Dekodér 4 na 16; Adresový dekodér; BCD na 7-segmentový dekodér/budič; BCD na dekadický dekodér; Binární kodér; Demultiplexor; Kodér grayova kódu; Multiplexor; Prioritní kodér; Jiné
es: Función de decodificador/codificador: Decodificador de 3 a 8; Decodificador de 4 a 16; Decodificador de direcciones; Decodificador/controlador BCD a 7 segmentos; Decodificador BCD a decimal; Codificador binario; Demultiplexor; Codificador de código Gray; Multiplexor; Codificador de prioridad; Otros
en: Decoder/Encoder function: 3-to-8 decoder; 4-to-16 decoder; Address decoder; BCD to 7-segment decoder/driver; BCD to decimal decoder; Binary encoder; Demultiplexer; Gray code encoder; Multiplexer; Priority encoder; Other
zh-CN: 解码器/编码器功能: 3-8 译码器; 4-16 译码器; 地址译码器; BCD 转 7 段译码器/驱动器; BCD 转十进制译码器; 二进制编码器; 解复用器; 格雷码编码器; 复用器; 优先编码器; 其他
tr: Kod çözücü/kodlayıcı işlevi: 3'ten 8'e kod çözücü; 4'ten 16'ya kod çözücü; Adres kod çözücü; BCD'den 7 segmente kod çözücü/sürücü; BCD'den ondalığa kod çözücü; İkili kodlayıcı; Demultiplekser; Gray kodu kodlayıcı; Multiplekser; Öncelik kodlayıcı; Diğer
el: Λειτουργία αποκωδικοποιητή/κωδικοποιητή: Αποκωδικοποιητής 3 προς 8; Αποκωδικοποιητής 4 προς 16; Αποκωδικοποιητής διεύθυνσης; Αποκωδικοποιητής/οδηγός BCD σε 7 τμήματα; Αποκωδικοποιητής BCD σε δεκαδικό; Δυαδικός κωδικοποιητής; Αποπολυπλέκτης; Κωδικοποιητής κώδικα gray; Πολυπλέκτης; Κωδικοποιητής προτεραιότητας; Άλλο
sv: Avkodar-/kodarfunktion: 3-till-8-avkodare; 4-till-16-avkodare; Adressavkodare; BCD-till-7-segments avkodare/drivare; BCD-till-decimal-avkodare; Binärkodare; Demultiplexer; Gray-kodkodare; Multiplexer; Prioritetskodare; Övrigt
ko: 디코더/인코더 기능: 3대8 디코더; 4대16 디코더; 주소 디코더; BCD to 7세그먼트 디코더/드라이버; BCD to 십진 디코더; 이진 인코더; 디멀티플렉서; 그레이 코드 인코더; 멀티플렉서; 우선순위 인코더; 기타
ru: Функция декодера/кодера: Декодер 3 в 8; Декодер 4 в 16; Адресный декодер; Декодер/драйвер BCD в 7-сегментный; Декодер BCD в десятичный; Двоичный кодер; Демультиплексор; Кодер кода Грея; Мультиплексор; Приоритетный кодер; Другой
hr-HR: Funkcija dekodera/kodera: 3-u-8 dekoder; 4-u-16 dekoder; Adresni dekoder; BCD u 7-segmentni dekoder/driver; BCD u decimalni dekoder; Binarni koder; Demultiplekser; Gray kod koder; Multiplekser; Prioritetni koder; Ostalo
da: Dekoder/enkoder-funktion: 3-til-8 dekoder; 4-til-16 dekoder; Adressedekoder; BCD til 7-segment dekoder/driver; BCD til decimal dekoder; Binær enkoder; Demultiplekser; Gray-kode enkoder; Multiplekser; Prioritetsenkoder; Andet
hu: Dekóder/kódoló funkció: 3-8 dekóder; 4-16 dekóder; Cím dekóder; BCD-7 szegmenses dekóder/meghajtó; BCD-decimális dekóder; Bináris kódoló; Demultiplexer; Gray-kód kódoló; Multiplexer; Prioritás kódoló; Egyéb
it: Funzione decoder/encoder: Decodificatore 3-a-8; Decodificatore 4-a-16; Decodificatore di indirizzi; Decodificatore/driver BCD a 7 segmenti; Decodificatore BCD a decimale; Codificatore binario; Demultiplexer; Codificatore codice Grigio; Multiplexer; Codificatore di priorità; Altro
pt-PT: Função descodificador/codificador: Descodificador de 3 para 8; Descodificador de 4 para 16; Descodificador de endereço; Descodificador/controlador BCD para 7 segmentos; Descodificador BCD para decimal; Codificador binário; Demultiplexador; Codificador de código Gray; Multiplexador; Codificador de prioridade; Outro
th: ฟังก์ชันดีโค้ดเดอร์/เอ็นโค้ดเดอร์: ตัวถอดรหัส 3 ไป 8; ตัวถอดรหัส 4 ไป 16; ตัวถอดรหัสที่อยู่; ตัวถอดรหัส/ขับ BCD ไป 7 ส่วน; ตัวถอดรหัส BCD ไปทศนิยม; ตัวเข้ารหัสไบนารี; ดีมัลติเพล็กเซอร์; ตัวเข้ารหัสเกรย์โค้ด; มัลติเพล็กเซอร์; ตัวเข้ารหัสลำดับความสำคัญ; อื่นๆ
bg-BG: Функция на декодер/кодер: 3 към 8 декодер; 4 към 16 декодер; Адресен декодер; BCD към 7-сегментен декодер/драйвер; BCD към десетичен декодер; Двоичен енкодер; Демултиплексор; Енкодер на код на Грей; Мултиплексор; Приоритетен енкодер; Други
zh-TW: 解碼器/編碼器功能: 3 對 8 解碼器; 4 對 16 解碼器; 位址解碼器; BCD 轉 7 段顯示解碼器/驅動器; BCD 轉十進位解碼器; 二進位編碼器; 解多工器; 葛雷碼編碼器; 多工器; 優先編碼器; 其他
fi: Dekooderi/enkooderi-toiminto: 3-8 dekooderi; 4-16 dekooderi; Osoitedekooderi; BCD-7-segmenttidekooderi/ohjain; BCD-desimaalidekooderi; Binäärikooderi; Demultiplekseri; Gray-koodikooderi; Multiplekseri; Prioriteettikooderi; Muu
ja: デコーダー／エンコーダー機能: 3-8デコーダ; 4-16デコーダ; アドレスデコーダ; BCD-7セグメントデコーダ/ドライバ; BCD-10進デコーダ; バイナリエンコーダ; デマルチプレクサ; グレイコードエンコーダ; マルチプレクサ; プライオリティエンコーダ; その他
fr: Fonction décodeur/encodeur: Décodeur 3 vers 8; Décodeur 4 vers 16; Décodeur d'adresse; Décodeur/pilote BCD vers 7 segments; Décodeur BCD vers décimal; Encodeur binaire; Démultiplexeur; Encodeur code Gray; Multiplexeur; Encodeur de priorité; Autre
nb: Dekoder/Koder funksjon: 3-til-8-dekoder; 4-til-16-dekoder; Adressedekoder; BCD-til-7-segment-dekoder/driver; BCD-til-desimal-dekoder; Binær enkoder; Demultiplekser; Gray-kode enkoder; Multiplekser; Prioritetsenkoder; Annet
ro-RO: Funcție decodor/codor: Decodor 3 la 8; Decodor 4 la 16; Decodor de adrese; Decodor/driver BCD la 7 segmente; Decodor BCD la zecimal; Codificator binar; Demultiplexor; Codificator cod Gray; Multiplexor; Codificator de prioritate; Altele
sk-SK: Funkcia dekodéra/kodéra: Dekodér 3 na 8; Dekodér 4 na 16; Adresový dekodér; Dekodér/budič BCD na 7-segmentový; Dekodér BCD na desiatkový; Binárny enkodér; Demultiplexor; Enkodér Grayovho kódu; Multiplexor; Prioritný enkodér; Iné
pl: Funkcja dekodera/enkodera: Dekoder 3 na 8; Dekoder 4 na 16; Dekoder adresów; Dekoder/sterownik BCD na 7-segmentowy; Dekoder BCD na dziesiętny; Koder binarny; Demultiplekser; Koder kodu Graya; Multiplekser; Koder priorytetowy; Inne
nl: Decoder/encoder functie: 3-naar-8 decoder; 4-naar-16 decoder; Adresdecoder; BCD naar 7-segments decoder/driver; BCD naar decimaal decoder; Binaire encoder; Demultiplexer; Gray code encoder; Multiplexer; Prioriteitsencoder; Andere
vi: Chức năng bộ giải mã/mã hóa: Bộ giải mã 3 sang 8; Bộ giải mã 4 sang 16; Bộ giải mã địa chỉ; Bộ giải mã/điều khiển BCD sang 7 đoạn; Bộ giải mã BCD sang thập phân; Bộ mã hóa nhị phân; Bộ phân kênh; Bộ mã hóa mã Gray; Bộ ghép kênh; Bộ mã hóa ưu tiên; Khác
sl-SI: Funkcija dekodirnika/kodirnika: Dekoder 3 v 8; Dekoder 4 v 16; Naslovni dekoder; Dekoder/gonilnik BCD v 7-segmentni; Dekoder BCD v decimalni; Binarni koder; Demultiplekser; Koder gray kode; Multiplekser; Prioritetni koder; Drugo
de: Decoder/Encoder-Funktion: 3-zu-8-Decoder; 4-zu-16-Decoder; Adressdecoder; BCD-zu-7-Segment-Decoder/Treiber; BCD-zu-Dezimal-Decoder; Binär-Encoder; Demultiplexer; Gray-Code-Encoder; Multiplexer; Prioritäts-Encoder; Sonstiges
pt-BR: Função decodificador/codificador: Decodificador 3 para 8; Decodificador 4 para 16; Decodificador de endereço; Decodificador/driver BCD para 7 segmentos; Decodificador BCD para decimal; Codificador binário; Demultiplexador; Codificador código Gray; Multiplexador; Codificador de prioridade; Outro
lt-LT: Dekoderio/enkoderio funkcija: 3 į 8 dekoderis; 4 į 16 dekoderis; Adresų dekoderis; BCD į 7 segmentų dekoderis/tvarkyklė; BCD į dešimtainį dekoderis; Dvejetainis enkoderis; Demultiplekseris; Gray kodo enkoderis; Multiplekseris; Prioritetinis enkoderis; Kita